02_Morphology/midterm.lexc
Multichar_Symbols

%<v%>                ! verb
%<tv%>               ! transitive
%<perf%>             ! prefixes
%<s_sg1%>            ! 1st subject, singular
%<s_sg2%>            ! 2nd subject, singular
%<s_sg3%>            ! 3rd subject, singular
%<s_pl1%>            ! 1st subject, plural
%<s_pl2%>            ! 2nd subject, plural
%<s_pl3%>            ! 3rd subject, plural
%<o_sg1%>            ! 1st object, singular
%<o_sg2%>            ! 2nd object, singular
%<o_sg3%>            ! 3rd object, singular
%<o_pl1%>            ! 1st object, plural
%<o_pl2%>            ! 2nd object, plural
%<o_pl3%>            ! 3rd object, plural

@P.Gender.Msc@       ! Согласование мужского рода, Masculine agreement
@P.Gender.Fem@       ! Согласование женского рода, Feminine agreement
@P.Gender.Neu@       ! Согласование средного рода, Neuter agreement
@P.Gender.Plu@       ! Согласование множественного падежа, Plural agreement

@R.Gender.Msc@       ! Согласование мужского рода
@R.Gender.Fem@       ! Согласование женского рода
@R.Gender.Neu@       ! Согласование средного рода
@R.Gender.Plu@       ! Согласование множественного падежа

LEXICON Root

Prefixes ;

LEXICON Prefixes

@P.Gender.Msc@:@P.Gender.Msc@в Verbs ;
@P.Gender.Fem@:@P.Gender.Fem@й Verbs ;
@P.Gender.Neu@:@P.Gender.Neu@б Verbs ;
@P.Gender.Plu@:@P.Gender.Plu@р Verbs ;

LEXICON AGR

@R.Gender.Msc@%<m%>:@R.Gender.Msc@ # ;
@R.Gender.Fem@%<f%>:@R.Gender.Fem@ # ;
@R.Gender.Neu@%<nt%>:@R.Gender.Neu@ # ;
@R.Gender.Plu@%<pl%>:@R.Gender.Plu@ # ;

LEXICON V-TV

%<v%>%<tv%>%<aor%>:%>уна AGR ;

LEXICON Verbs

бицине:иц V-TV ; ! "говорить", "say"
